【裁判字號】    95,訴,690
【裁判日期】    950918
【裁判案由】    搶奪等
【裁判全文】
臺灣屏東地方法院刑事判決               95年度訴字第690號
公  訴  人  臺灣屏東地方法院檢察署檢察官
被      告  乙○○
                    （現於臺灣屏東看守所羈押中）
上列被告因搶奪等案件，經檢察官提起公訴（95年度偵字第4565
號），被告於準備程序中先就被訴事實為有罪之陳述，本院合議
庭裁定改依簡式審判程序審理，判決如下：
    主  文
乙○○犯如附表二所示之罪，各處如附表二所載之刑，應執行有
期徒刑壹年陸月。扣案之機車鑰匙壹支沒收之。
    事  實
一、乙○○前因竊盜及違反肅清煙毒條例等案件，經法院分別判
    處有期徒刑7 月（原處有緩刑3 年，其後緩刑經撤銷）、3
    年2 月、3 年4 月、4 月，後3 罪定應執行刑為有期徒刑6
    年7 月，上開罪刑乃接續執行，並於民國90年10月17日縮短
    刑期假釋出監，而於假釋期間更犯罪而遭撤銷假釋，嗣再入
    監服殘刑即有期徒刑2 年8 月13日，於94年10月24日縮短刑
    期執行完畢。詎乙○○仍不知悔改，復各基於意圖為自己不
    法所有之犯意，分別於附表一所示之時間、地點，以附表一
    所示之犯罪手段，分別搶奪或竊取如附表一所示之他人財物
    。嗣為警於95年7 月28日執行8 時至10時之巡邏及防搶勤務
    時，接獲在屏東縣林邊鄉○○路段發生搶案之線報，而於同
    日8 時20分許，在林邊鄉○○路南二高交流道出口處發現乙○○而查獲，並扣得乙○○所有且供為附表一編號三所示犯
    行之工具即機車鑰匙1 支。
二、案經屏東縣警察局東港分局報告臺灣屏東地方法院檢察署檢
    察官偵查起訴。
    理  由
一、上開犯罪事實，業經被告乙○○於偵查及本院審理時坦承不
    諱，核與證人丙○○、甲○○、戊○○、丁○○證述失竊之
    情節相符，且有被害人甲○○、戊○○、丁○○出具之屏東
    縣警察局東港分局贓物認領保管單共3 紙、照片19幀、車籍
    查詢車輛認可資料2 紙在卷可稽，並有機車鑰匙1 支扣案可
    資佐證。是本件事證明確，被告犯行洵堪認定，應依法論科
    。
二、核被告如附表一編號一至四所為，分別係犯如附表二所示之
    罪。又被告前因竊盜及違反肅清煙毒條例等案件，經法院分
    別判處有期徒刑7 月（原處有緩刑3 年，其後緩刑經撤銷）
    、3 年2 月、3 年4 月、4 月，後3 罪定應執行刑為有期徒
    刑6 年7 月，上開罪刑乃接續執行，並於90年10月17日縮短
    刑期假釋出監，而於假釋期間更犯罪而遭撤銷假釋，嗣再入
    監服殘刑即有期徒刑2 年8 月13日，於94年10月24日縮短刑
    期執行完畢，有臺灣屏東地方法院檢察署刑案資料查註紀錄
    表及臺灣高等法院被告前案紀錄表各1 份附卷可佐，其於有
    期徒刑執行完畢後5 年以內，故意再犯本件有期徒刑以上之
    上開4 罪，均係累犯，應均依刑法第47條第1 項規定加重其
    刑。而被告所犯上開4 罪間，犯意各別，行為互殊，皆可獨
    立評價，應予分論併罰。爰審酌被告之素行不佳，甫因竊盜
    等案件於94年10月24日執行徒刑完畢，竟不知悔改，再犯本
    件四起犯行，且其正值青壯年，不思以正途謀生，猶因不勞
    而獲之心態，竊取或搶奪他人之物，行為實不足取，兼衡其
    選擇落單女子下手行搶之手段，亦造成被害人心理上之傷害
    ，惟其犯後坦承犯行，態度良好，且已將犯罪所得財物分別
    返還被害人甲○○、戊○○、丁○○等一切情狀，分別量處
    如附表二所示之刑，並定其應執行刑如主文所示，以資懲儆
    。扣案之機車鑰匙1 支，為被告所有且供犯附表一編號二之
    罪所用之物，業據其供明在卷，應依刑法第38條第1 項第2
    款規定，併予宣告沒收。
據上論斷，應依刑事訴訟法第299 條第1 項前段、第273 條之1
第1 項，刑法第320 條第1 項、第325 條第1 項、第47條第1 項
、第38條第1 項第2 款、第51條第5 款，刑法施行法第1 條之1
，判決如主文。
本案經檢察官潘國威到庭執行職務。
中    華    民    國    95    年    9     月    18    日
                  刑事第一庭    法  官  黃聖涵
以上正本證明與原本無異。
如不服本判決應於收受本判決送達後十日內向本院提出上訴書狀
，其未敘述上訴理由者，並得於提起上訴後十日內向本院補提理
由書狀（均須按他造當事人之人數附繕本）「切勿逕送上級法院
」
中    華    民    國    95    年    9     月    19    日
                                書記官  蘇雅慧
附錄本案論罪科刑法條全文：
中華民國刑法第320 條
 (普通竊盜罪、竊佔罪)
意圖為自己或第三人不法之所有，而竊取他人之動產者，為竊盜
罪，處五年以下有期徒刑、拘役或五百元以下罰金。
意圖為自己或第三人不法之利益，而竊佔他人之不動產者，依前
項之規定處斷。
前二項之未遂犯罰之。
中華民國刑法第325條
(普通搶奪罪)
意圖為自己或第三人不法之所有，而搶奪他人之動產者，處6 月
以上5 年以下有期徒刑。
因而致人於死者，處無期徒刑或 7 年以上有期徒刑，致重傷者，
處 3 年以上 10 年以下有期徒刑。
第 1 項之未遂犯罰之。
 附表一：
┌──┬───────────┬───┬────────┬────────────┐
│編號│  犯罪之時間、地點    │被害人│  犯罪所得財物  │    犯罪手段及經過      │
├──┼───────────┼───┼────────┼────────────┤
│ 一 │九十五年七月二十二日  │丙○○│玉珮一塊        │趁被害人丙○○騎機車不注│
│    │上午八時五十五分許    │      │（被告已丟棄，未│意之際，於左列時間、地點│
│    ├───────────┤      │扣案）          │，從被害人機車左方徒手搶│
│    │屏東縣東港鎮○○路東港│      │                │奪被害人丙○○脖子上之玉│
│    │大橋南端              │      │                │珮一塊（普通搶奪犯行）  │
├──┼───────────┼───┼────────┼────────────┤
│ 二 │九十五年七月二十八日  │甲○○│車牌號碼 PKZ-922│從住處坐計程車到屏東縣林│
│    │凌晨三時許            │      │號重型機車一輛  │邊鄉下車，趁四處無人之際│
│    ├───────────┤      │（已發還被害人）│，持其所有自備之機車鑰匙│
│    │屏東縣林邊鄉○○路四巷│      │                │一支，竊取被害人甲○○之│
│    │二十六號前            │      │                │重型機車一輛，得逞後騎乘│
│    │                      │      │                │贓車到屏東縣佳冬鄉○○街│
│    │                      │      │                │三十號前，因該機車汽油已│
│    │                      │      │                │用盡，即將該機車放置於路│
│    │                      │      │                │旁（普通竊盜犯行）      │
├──┼───────────┼───┼────────┼────────────┤
│ 三 │九十五年七月二十八日  │戊○○│車牌號碼 PHJ-142│騎乘被害人甲○○之機車至│
│    │上午七時許            │      │號重型機車一輛  │左列地點，因該機車汽油已│
│    ├───────────┤      │（含機車鑰匙1 支│用盡，將該機車丟棄路旁後│
│    │屏東縣佳冬鄉○○街三十│      │，已發還被害人）│，徒步行走看到被害人賴元│
│    │號前                  │      │                │弼所有之 PHJ-142號重機車│
│    │                      │      │                │鑰匙插在機車上，於是徒手│
│    │                      │      │                │竊取該機車。嗣於同日上午│
│    │                      │      │                │七時三十分許，行經屏東縣│
│    │                      │      │                │佳冬鄉佳冬村菜市場時，為│
│    │                      │      │                │戊○○發覺並拉住該機車，│
│    │                      │      │                │但乙○○見狀即加速離去  │
│    │                      │      │                │（普通竊盜犯行）        │
├──┼───────────┼───┼────────┼────────────┤
│ 四 │九十五年七月二十八日  │丁○○│金項鍊一條      │趁被害人丁○○購買碗粿不│
│    │上午八時十分許        │      │（已發還被害人）│備之時，把被害人押住後徒│
│    ├───────────┤      │                │手搶奪被害人脖子上之金項│
│    │屏東縣林邊鄉○○路四十│      │                │鍊一條（普通搶奪犯行）  │
│    │二號前                │      │                │                        │
└──┴───────────┴───┴────────┴────────────┘
 附表二：
┌──┬───────┬───┬─────────┬────────┐
│編號│犯罪時間、地點│被害人│所犯罪名及法條規定│    宣告刑      │
│    │              │      │                  │                │
├──┼───────┼───┼─────────┼────────┤
│ 一 │同附表一編號一│丙○○│刑法第325 條第1 項│ 有期徒刑七月   │
│    │所示          │      │普通搶奪罪（累犯）│                │
│    │              │      ├─────────┤                │
│    │              │      │意圖為自己不法之所│                │
│    │              │      │有而搶奪他人之動產│                │
├──┼───────┼───┼─────────┼────────┤
│ 二 │同附表一編號二│甲○○│刑法第320 條第1 項│ 有期徒刑四月   │
│    │所示          │      │普通竊盜罪（累犯）│                │
│    │              │      ├─────────┤                │
│    │              │      │意圖為自己不法之所│                │
│    │              │      │有而竊取他人之動產│                │
├──┼───────┼───┼─────────┼────────┤
│ 三 │同附表一編號三│戊○○│刑法第320 條第1 項│ 有期徒刑四月   │
│    │所示          │      │普通竊盜罪（累犯）│                │
│    │              │      ├─────────┤                │
│    │              │      │意圖為自己不法之所│                │
│    │              │      │有而竊取他人之動產│                │
├──┼───────┼───┼─────────┼────────┤
│ 四 │同附表一編號四│丁○○│刑法第325 條第1 項│ 有期徒刑七月   │
│    │所示          │      │普通搶奪罪（累犯）│                │
│    │              │      ├─────────┤                │
│    │              │      │意圖為自己不法之所│                │
│    │              │      │有而搶奪他人之動產│                │
└──┴───────┴───┴─────────┴────────┘


司法院資訊處製作；財團法人民間司法改革基金會備份。
